【裁判字號】    97,抗,62
【裁判日期】    970220
【裁判案由】    清償票款強制執行聲明異議
【裁判全文】
臺灣高等法院高雄分院民事裁定            97年度抗字第62號
抗 告 人
即債權人  乙○○
上列抗告人因與債務人甲○○及第三人丙○○間清償票款強制執
行聲明異議事件，抗告人對於民國96年12月14日台灣高雄地方法
院96年度執字第69577 號裁定，提起抗告，本院裁定如下：
    主  文
抗告駁回。
抗告程序費用由抗告人負擔。
    理  由
一、抗告意旨略以：原審法院民事執行處以抗告人聲請查封標的
    物中之如附表編號5.所示CANON 相機（大）及編號6.所示SO
    NY DV ，業經第三人即債務人之妻丙○○提出統一發票、保
    證書證明為其所有，非屬債務人甲○○所有為由，而撤銷就
    上開物品之強制執行，惟坊間賣場所開立之電子計算機統一
    發票，不可能有買受人名稱，故第三人丙○○所提出之電子
    計算機統一發票上有買受人丙○○名字，顯係查封後所填入
    。又第三人丙○○所提CANON 相機（大）彩虹保證書及SONY
    DV服務保證書上關於買受人丙○○筆跡與丙○○狀紙筆跡相
    同，足見上開保證書關於「丙○○」名字係丙○○所填寫。
    再者，上開統一發票所記載之購買日期為92年9 月10日與SO
    NY DV 服務保證書上所記載之購買日期92年9 月25日不同，
    應非屬同一筆買賣，另上開統一發票記載「VOID表示此張發
    票無效，正式發票另行寄送訂購…」等字樣，足證上開統一
    發票有重大瑕疵，原審法院民事執行處未向出售人幼敏郵購
    股份有限公司（下稱幼敏公司）查詢前開統一發票及保證書
    所記載之SONY DV 確為第三人丙○○所購買，亦未命第三人
    丙○○提出資金證明或提起第三人異議之訴，即認定前開物
    品係第三人丙○○所有，而撤銷就上開物品之強制執行，顯
    有重大瑕疵，原審裁定駁回抗告人之聲明異議，難以甘服，
    為此，求予廢棄原裁定，並為適法之裁定等語。
二、按執行法院如發見債權人查報之財產確非債務人所有者，應
    命債權人另行查報，於強制執行開始後始發見者，應由執行
    法院撤銷其執行處分。強制執行法第17條定有明文。
三、查，抗告人向原審法院民事執行處聲請查封債務人住所內之
    動產，原審法院民事執行處乃於96年8 月21日就如附表所示
    之動產實施查封。因第三人丙○○主張查封之如附表編號5.
    所示CANON 相機（大）及編號6.所示SONY DV 為其所有，並
    提出CANON 彩虹保證卡、SONY DV 服務保證書及電子計算機
    統一發票為證，上開CANON 彩虹保證卡上關於「愛用者」欄
    處係記載「丙○○」、SONY DV 服務保證書之「姓名」欄及
    電子計算機統一發票上之「買受人」欄處均記載「丙○○」
    ，堪認如附表編號5.所示CANON 相機（大）及編號6.所示SO
    NY DV 係第三人丙○○所購買，為其所有，而抗告人又未能
    舉證證明上開物品非第三人丙○○所有，故依前揭強制執行
    法第17條規定，原審法院民事執行處自得撤銷就上開物品之
    強制執行，抗告人對之聲明異議，即難認有理由。至於抗告
    人主張第三人丙○○所提出之CANON 彩虹保證卡及SONY DV
    服務保證書關於「丙○○」名字係丙○○所填寫，電子計算
    機統一發票關於買受人「丙○○」名字，係查封後所填入，
    且其上註明「此張發票無效」，又上開統一發票所記載之購
    買日期為92年9 月10日與SONY DV 服務保證書上所記載之購
    買日期92年9 月25日不同，應非屬同一筆買賣云云，此乃屬
    實體抗辯，非本件強制執行程序所能解決。故原裁定駁回抗
    告人之聲明異議，於法尚無不合，抗告人仍執前詞抗告，為
    無理由，應予駁回。
四、爰依強制執行法第30條之1 、民事訴訟法第495 條之1 第1
    項、第449 條第1 項、第95條、第78條，裁定如主文。
中    華    民    國    97    年    2     月    20    日
                            民事第三庭
                                審判長法官  張國彬
                                法      官  吳登輝
                                法      官  鄭月霞
以上正本證明與原本無異。
本件不得再抗告。
中    華    民    國    97    年    2     月    20    日
                                書  記  官  吳新貞
附表：
┌───┬───────────────────┬────┐
│編 號 │        物    品    名    稱          │ 數  量 │
├───┼───────────────────┼────┤
│  １. │宏碁筆記型電腦（含印表機、線）        │  壹組  │
├───┼───────────────────┼────┤
│  ２. │三洋電視                              │  壹台  │
├───┼───────────────────┼────┤
│  ３. │桌上型電腦                            │  壹組  │
├───┼───────────────────┼────┤
│  ４. │CANON相機（小）                       │  壹台  │
├───┼───────────────────┼────┤
│  ５. │CANON相機（大）                       │  壹台  │
├───┼───────────────────┼────┤
│  ６. │SONY DV                               │  壹台  │
├───┼───────────────────┼────┤
│  ７. │浪琴對錶                              │  壹對  │
└───┴───────────────────┴────┘
不得再抗告


司法院資訊處製作；財團法人民間司法改革基金會備份。
